【裁判字號】    98,交易,145
【裁判日期】    981120
【裁判案由】    過失致死等
【裁判全文】
臺灣宜蘭地方法院刑事判決             98年度交易字第145號
公  訴  人  臺灣宜蘭地方法院檢察署檢察官
被      告  甲○○
上列被告因過失致死等案件，經檢察官提起公訴（98年度偵字第
2632、2724號），本院判決如下：
    主  文
甲○○犯不能安全駕駛動力交通工具罪，處有期徒刑參月；又犯
過失致人於死罪，處有期徒刑捌月。應執行有期徒刑玖月。緩刑
年。
    犯 罪 事 實
一、甲○○於民國98年6月11日晚上11時30分許起至翌日凌晨3時
    許止，在其位於宜蘭縣礁溪鄉○○路79號之添喜小吃部飲用
    啤酒，於飲酒後已不能安全駕駛動力交通工具，竟於98年6
    月12日清晨3時30分許，駕駛車牌號碼IQ-1457號自用小客車
    ，自上開地點出發。嗣於同日清晨3時57分許，行經宜蘭縣
    礁溪鄉○○路40巷口時，應注意該處行車速度每小時50公里
    ；行經無號誌之交岔路口，應減速慢行，作隨時停車之準備
    ；行經未劃設行人穿越道之交岔路口，遇有行人穿越道路時
    ，無論有無交通指揮人員指揮或號誌指示，均應暫停讓行人
    先行通過，且依當時情形，又無不能注意之情事，竟疏未注
    意及此，以時速70至80公里速度超速行駛，適有行人吳連寶
    雲，在未劃設行人穿越道之無號誌岔路口，穿越道路，甲○
    ○所駛之自用小客車前車頭撞及吳連寶雲，致吳連寶雲倒地
    ，而受有雙側創傷性硬腦膜下出血、左側顳骨骨折、左側上
    頷骨骨折、左側顴骨骨折及胸部挫傷併右側氣胸之傷害，經
    警到場處理，並於同日清晨4時23分許，測得其呼氣酒精濃
    度每公升0.85毫克。吳連寶雲則經送醫救治後，於同日中午
    12時35分許，仍因腦挫傷及顱內出血而死亡。
二、案經宜蘭縣政府警察局礁溪分局報請台灣宜蘭地方法院檢察
    署檢察官偵查起訴。
    理  由
一、上開犯罪事實，業據被告甲○○於警訊、偵查及本院審理時
    均坦承不諱，並有酒精濃度檢測單、刑法第185條之3案件測
    試觀察紀錄表、汽機車駕駛人酒後生理協調平衡檢測紀錄表
    、道路交通事故現場圖各1紙、道路交通事故調查報告表2紙
    及宜蘭縣警察局舉發違反道路交通管理事件通知單各1紙在
    卷可稽。被害人吳連寶雲受有雙側創傷性硬腦膜下出血、左
    側顳骨骨折、左側上頷骨骨折、左側顴骨骨折及胸部挫傷併
    右側氣胸，嗣因腦挫傷及顱內出血而死亡，有國立陽明大學
    附設醫院診斷證明書、臺灣省基宜區車輛行車事故鑑定委員
    會鑑定意見書、台灣宜蘭地方法院檢察署相驗屍體證明書、
    法醫檢驗報告書及相片12紙附卷可查。參考台灣省交通處88
    年車輛行車事故研討會論文集及中央警察大學交通學系暨交
    通管理研究所蔡中志教授所著酒精濃度與肇事率之關係，呼
    氣中酒精濃度達每公升0.85毫克者，其肇事率達50倍之多，
    是被告應已不能安全駕駛動力交通工具。
二、按行車速度，依速限標誌或標線之規定，無速限標誌或標線
    者，行車時速不得超過50公里；行經無號誌之交岔路口，應
    減速慢行，作隨時停車之準備；行經未劃設行人穿越道之交
    岔路口，遇有行人穿越道路時，無論有無交通指揮人員指揮
    或號誌指示，均應暫停讓行人先行通過，道路交通安全規定
    第93條第1款至第3款及同規則第103條第3項定有明文。又飲
    用酒類或其他類似物後其吐氣所含酒精濃度超過每公升0.25
    毫克或血液中酒精濃度超過百分之0.05以上者，不得駕車，
    交通安全規則第114條第1項第2款復定有明文。被告飲酒後
    ，行經無號誌之交岔路口，未減速慢行，作隨時停車之準備
    ；行經未劃設行人穿越道之交岔路口，遇有行人穿越道路時
    ，未暫停讓行人先行通過，仍以每小時70至80公里之速度行
    駛，撞及行人吳連寶雲，使吳連寶雲因傷致死，其有過失甚
    明。且被告之違規行車行為與吳連寶雲之死亡間，顯有相當
    因果關係。事證明確，被告犯行應堪認定。
三、核被告所為，係犯刑法第185條之3之服用酒類不能安全駕駛
    動力交通工具而駕駛罪及同法第276條第1項之過失致死罪。
    又被告於飲酒後，駕車肇事，因而致人死亡，致須負刑事責
    任，就所犯過失致死罪部分應依道路交通管理處罰條例第86
    條第1項之規定，加重其刑。被告於本件車禍發生後隨即託
    人報警處理，並於警員知悉其犯罪前即坦承犯行而接受裁判
    ，為被告所自承，復有宜蘭縣政府警察局道路交通事故肇事
    人自首情形紀錄表在卷可憑，其所為合於自首之要件，依刑
    法第62條前段規定減輕其刑，並依法先加後減之。被告所犯
    二罪罪質互異，行為亦殊，應予分論併罰。爰審酌被告酒醉
    程度、撞及行人被害人，其過失程度嚴重；其犯行對被害人
    家屬所造成天人永隔、難以彌補之損害；及其生活狀況、智
    識程度，並肇事後尚能坦承犯行，且已與被害人家屬達成民
    事和解並給付賠償，犯後頗有悔意、態度良好等一切情狀，
    分別量處如主文所示之刑，並定其應執行之刑。又被告前未
    曾受有期徒刑以上刑之宣告，有台灣高等法院被告前案紀錄
    表在卷可憑，素行尚稱良好，茲因一時失慮而罹刑典，經此
    偵審程序應已知警惕，而無再犯之虞，本院審酌上情，認對
    被告所宣告之刑以暫不執行為適當，爰併予宣告緩刑3年，
    以勵自新。
據上論斷，應依刑事訴訟法第284條之1、第299條第1項前段，道
路交通管理處罰條例第86條第1項、刑法第276條第1項、第185條
之3、第62條前段、第51條第5款、第74條第1項第1款，刑法施行
法第1條之1第1項、第2項前段判決如主文。
本案經檢察官張立言到庭執行職務
中    華    民    國    98    年    11    月    20    日
                  刑事第三庭  法  官  謝佩玲
以上正本證明與原本無異。
如不服本判決應於收受送達後十日內向本院提出上訴書狀，並應
敘述具體理由；其未敘述上述理由者，應於上訴期間屆滿後二十
日內向本院補提理由書(均須按他造當事人之人數附繕本)「切勿
逕送上級法院」。
                              書記官  李玉雲
中    華    民    國    98    年    11    月    20    日
附錄本案論罪科刑法條全文：
刑法第185條之3、第276條第1項。
中華民國刑法第185條之3
服用毒品、麻醉藥品、酒類或其他相類之物，不能安全駕駛動力
交通工具而駕駛者，處1年以下有期徒刑、拘役或科或併科15萬
元以下罰金。
中華民國刑法第276條
因過失致人於死者，處2年以下有期徒刑、拘役或2千元以下罰金
。
從事業務之人，因業務上之過失犯前項之罪者，處5年以下有
期徒刑或拘役，得併科3千元以下罰金。


司法院資訊處製作；財團法人民間司法改革基金會備份。
